【裁判字號】    91,上重更(一),32
【裁判日期】    920227
【裁判案由】    毒品危害防制條例等
【裁判全文】
臺灣高等法院刑事判決                          九十一年度上重更(一)字第三二號
    上  訴  人  臺灣臺北地方法院檢察署檢察官
    上  訴  人
    即  被  告  ANG LAI.
                CHAW KO.
    右二人共同
    指定辯護人  本院公設辯護人  李廣澤
    上  訴  人
    即  被  告  丙○○
    選任辯護人  蔡明熙  律師
    上  訴  人
    即  被  告  甲○○
    選任辯護人  陳石山  律師
    上  訴  人
    即  被  告  丁○○
    選任辯護人  黃德賢  律師
右上訴人因被告等違反毒品危害防制條例案件，不服臺灣臺北地方法院九十年度重訴
字第一０號，中華民國九十一年二月八日第一審判決（起訴案號：臺灣臺北地方法院
檢察署九十年度偵字第一三四二一號及移送併辦：九十年度偵字第一六七四０號），
提起上訴，經判決後由最高法院發回更審，本院判決如左：
    主      文
原判決撤銷。
乙○○共同運輸第一級毒品，處無期徒刑，褫奪公權終身，並於刑之執行完畢或赦免
後驅逐出境。扣案如附表一所示之第一級毒品海洛因均沒收銷燬之，如附表二所示之
物沒收。
戊○○共同連續販賣第一級毒品，處無期徒刑，褫奪公權終身，並於刑之執行完畢或
赦免後驅逐出境。扣案如附表一所示之第一級毒品海洛因均沒收銷燬之，如附表二編
號(二)所示之物沒收。犯販賣第一級毒品罪所得新臺幣壹佰零玖萬柒仟元沒收，如全部
或一部不能沒收時，以其財產抵償之。
丙○○共同連續販賣第一級毒品，處有期徒刑拾年，褫奪公權陸年。扣案如附表一所
示之第一級毒品海洛因均沒收銷燬之，如附表二編號(二)所示之物沒收。犯販賣第一級
毒品罪所得新臺幣壹佰零玖萬柒仟元沒收，如全部或一部不能沒收時，以其財產抵償
之。
甲○○共同連續販賣第一級毒品，處有期徒刑拾壹年，褫奪公權陸年。扣案如附表一
所示之第一級毒品海洛因均沒收銷燬之，如附表二編號(二)所示之物沒收。犯販賣第一
級毒品罪所得新臺幣壹佰零玖萬柒仟元沒收，如全部或一部不能沒收時，以其財產抵
償之。
丁○○共同販賣第一級毒品，處有期徒刑捌年陸月，褫奪公權肆年。扣案如附表一編
號(三)、(四)所示之第一級毒品海洛因沒收銷燬之，如附表二編號(二)Ｃ所示之物沒收。
檢察官之上訴駁回。
    事      實
一、綽號「寬仔」之不詳姓名居住在吉隆坡之馬來西亞籍成年男子欲運輸經我國行政
    院公告禁止進口之第一級毒品海洛因（下稱海洛因）入境臺灣地區販賣牟利，經
    「寬仔」與新加坡籍之乙○○（即ANG LAI SING）謀議，由乙○○負責運輸海洛
    因來臺交付其所指定之人，俟返回馬來西亞後即可獲得新加坡幣一萬元（約等同
    於新臺幣十七萬元）（以下未特別註明者均為新台幣）之報酬，另馬來西亞籍之
    戊○○（即CHAW KOK LIM），亦明知「寬仔」在臺灣地區販賣海洛因牟利之事，
    在「寬仔」許以報酬下，受其指示先於民國（以下同）九十年六月四日自馬來西
    亞入境臺灣地區，負責處理接應海洛因運抵臺灣地區後之交貨、收款等事宜，「
    寬仔」在臺灣地區之友人丙○○亦明知其欲在臺灣地區販賣海洛因牟利之事，因
    先前積欠「寬仔」二、三十萬元之借款，且經「寬仔」許以十萬元之報酬後，遂
    應允負責其後交貨與買主、收款後交付與「寬仔」所指定之趙國麟等事宜，趙國
    麟、丙○○與「寬仔」議定後，「寬仔」即於九十年六月初某日在馬來西亞交付
    馬來西亞幣一千元予乙○○，供作在馬來西亞住宿之用，再於同年月十二日上午
    十一時許，在馬來西亞吉隆坡市之CENTURY旅社房間內，指派另二名與其有犯意
    聯絡之不詳姓名馬來西亞籍成年男子，將四大袋海洛因（其中二袋驗餘淨重合計
    約一千四百零八點三九公克，即附表一編號(一)；一袋驗餘淨重七百零三點一三公
    克，即附表一編號(二)；另一袋約重七百零四公克，惟其中重約六百三十公克部分
    已由丁○○交付予綽號「鯨魚」之不詳年籍成年男子，扣案部分驗餘淨重六十六
    點零四公克，即附表一編號(三)、(四)；合計四袋約重二千八百十五點五二公克，起
    訴書誤載為二千七百八十八公克）以止血繃帶分別綑綁黏貼於乙○○腹部兩側及
    左、右大腿上，乙○○即於同日下午三時許，搭乘飛機自馬來西亞於同日下午八
    時許入境臺灣地區，以此方式將屬管制進出口物品之前開四包海洛因，私運運輸
    至我國境內即桃園中正國際機場得逞，乙○○隨即以所有之行動電話00000
    000號聯絡「寬仔」，並依其指示搭乘計程車於同日下午九時許至臺北市中山
    區○○○路○段九號之飯店前與前來接應之戊○○會合，戊○○經「寬仔」通知
    乙○○已順利運輸海洛因入境臺灣地區，並告知丙○○所有行動電話00000
    00000號，指示戊○○通知丙○○前來會合取貨後，戊○○即基於前開與「
    寬仔」意圖營利販賣海洛因之概括犯意聯絡，於同日下午八時十七分許，以所有
    之0000000000號行動電話聯絡丙○○前往上址會合取貨，適丙○○與
    同為「寬仔」之友人甲○○在臺北市○○區○○街上之「小歇」泡沫紅茶店內聊
    天，經丙○○告知欲為「寬仔」交付販賣他人海洛因與買主並收取貨款，因欠缺
    交通工具，若甲○○以其妻史佳燕所有之車號ＢＤ─八七七七號自小客車載送，
    事成後將分與部分報酬，甲○○知悉後即應允，丙○○遂以所有之行動電話通知
    買主丁○○於同日下午九時二十分許，前往臺北市○○區○○路之「三德飯店」
    旁交易海洛因（詳如後述），甲○○則駕駛前開自小客車載送丙○○前往臺北市
    中山區○○○路○段九號之飯店前與乙○○、戊○○會合，四人會合後即共同搭
    乘甲○○所駕自小客車，至臺北市○○區○○街六號之「上華賓館」，由戊○○
    帶乙○○至該賓館六○五號房間內，乙○○將綑綁身上之上開四大袋海洛因卸下
    後交付戊○○，繼由戊○○攜帶此四大袋海洛因返回甲○○駕駛之自小客車內，
    將之全數交付與丙○○，甲○○即駕車載送丙○○與戊○○，於同日下午九時二
    十分許，抵達「三德飯店旁」，由丙○○下車走入三德飯店旁之巷道內，將其中
    一大袋以牛皮紙袋包裝妥私運進口之海洛因（重約七百零四公克），交付與丁○○並取得貨款一百十萬元，交易完成後，丙○○即攜帶該現款（按其中有三張千
    元鈔票係偽造，嗣經臺灣銀行於九十年七月十七日截留沒入，故實際金額為一百
    零九萬七千元）上車，將其中一百萬元之現款在甲○○所駕車內當場交付戊○○
    以轉交「寬仔」，其餘十萬元（按其中有三張千元鈔票係偽鈔，故實際獲利金額
    為九萬七千元）則留作本次販賣海洛因之報酬，戊○○旋攜帶一百萬元下車先行
    返回「上華賓館」，丙○○、甲○○復承繼前開與戊○○、「寬仔」共同販賣私
    運進口海洛因之犯意，再由甲○○駕車搭載丙○○於同日下午九時三十三分許，
    至臺北市○○○路、酒泉街口，由丙○○持另二大袋私運進口之海洛因（驗餘淨
    重合計一千四百零八點三九公克）下車，著手欲販賣與「寬仔」所指定不詳姓名
    買主，尚未完成交易之際，經警在上址當場查獲丙○○，並於身上扣得其持有之
    附表一編號(一)之前開二大袋海洛因、販賣毒品所得之報酬十萬元現款（按其中有
    三張千元鈔票係偽鈔，故實際金額係九萬七千元），甲○○見狀立即駕車加速逃
    逸，經警追逐，甲○○將車駛至臺北市○○○路、酒泉街口，將上開丙○○置於
    車內剩餘之海洛因一大袋（驗餘淨重七百零三點一三公克）丟出車外，嗣因紅燈
    受阻於臺北市○○○路、敦煌路（起訴書誤載為敦化路）口，始為警逮獲，並扣
    得甲○○丟出車外之附表一編號(二)之前開一大袋海洛因。丙○○經警查獲後，隨
    即供出前揭海洛因為乙○○、戊○○所交付，及已將其中一大袋販賣與丁○○之
    事實，警員因而得於翌日零時許，在「上華飯店」前，當場查獲戊○○及乙○○
    ，並扣得上開販賣海洛因所得之新臺幣一百萬元現款及乙○○所有如附表二編號
    (一)所示止血繃帶四條。丙○○並於檢察官偵查時，經檢察官同意，依證人保護法
    第十四條第一項之規定，供述其他共犯之犯罪事証，因而使檢察官得以追訴本案
    之其他共犯。
二、丁○○（施用第一級及第二級毒品部分，現在臺灣臺北戒治所強制戒治中）曾有
    多次施用毒品前科（未構成累犯），經丙○○與其約定一袋海洛因（重約七百零
    四公克）一百十萬元之價格後，遂與綽號「鯨魚」不詳年籍之成年男子，均意圖
    販入海洛因後分裝出售牟利，由丁○○出資十四萬元、「鯨魚」出資九十六萬元
    ，合計一百十萬元，推由丁○○於九十年六月十二日下午九時二十分許，在臺北
    市○○區○○路三德飯店旁巷內（起訴書誤載為臺北市○○○路○段九號旁巷內
    ），交付約定價款一百十萬元後向丙○○販入海洛因一大袋（重約七百零四公克
    ），隨即返回臺北市○○○路一一八巷十一號三樓其暫住處，將其中約六百三十
    公克海洛因（即附表一編號(四)）交付予「鯨魚」。迄同日下午九時三十三分許，
    為警當場查獲丙○○後，於翌日凌晨一時許，丙○○供出上述一大袋海洛因係販
    賣與丁○○，隨即以電話聯絡丁○○佯裝欲見面聊天，二人約於同年月十三日凌
    晨三時，在臺北市○○○路、吉林路口之「浪漫一生」西餐廳見面，丁○○遂依
    約前往該餐廳，經警於同日凌晨三時，在上開餐廳當場拘獲，再於同月十五日下
    午三時許，經檢察官指揮警員借提丁○○，在臺北市○○○路一一八巷十一號三
    樓丁○○暫住處為警查獲並扣得其所持有已分裝完妥之海洛因四包（驗餘淨重合
    計六十六點零四公克，即附表一編號(三)）。
三、案經內政部警政署刑事警察局移送臺灣臺北地方法院檢察署檢察官偵查起訴及移
    理      由
甲、原判決撤銷部分：
一、訊據上訴人即被告乙○○對於自馬來西亞以彈性止血繃帶綑綁海洛因四袋入境臺
    灣交付上訴人即被告戊○○，被告戊○○對於自被告乙○○收受四袋海洛因後交
    付上訴人即被告丙○○，並收取現款一百萬元，被告丙○○對於右揭受「寬仔」
    指示販賣海洛因、上訴人即被告甲○○對於開車搭載被告丙○○及戊○○、上訴
    人即被告丁○○對於向被告丙○○購買海洛因一大袋等事實，均坦承不諱，惟均
    矢口否認有何走私、運輸及販賣海洛因之犯行，被告乙○○辯稱：其不知所攜帶
    、交付之物為毒品海洛因，其以為是快樂丸，其係遭利用云云；被告戊○○辯稱
    ：其不知該東西是毒品海洛因，其只是依老闆之指示幫老闆做事，被告丙○○、
    甲○○嗣後至台北市○○○路、酒泉街口販賣毒品海洛因時，其並無參與云云；
    被告丙○○辯稱：其到案後即供出海洛因來源，並使警得以查獲被告乙○○、戊○○、丁○○等人，應按毒品危害防制條例第十七條、證人保護法第十四條第一
    項減輕其刑；被告甲○○辯稱：其自始不知被告丙○○等係交易海洛因，其只是
    順路給他們搭便車，警察來時就停車受檢云云；被告丁○○辯稱：其係與「鯨魚
    」合資購買海洛因，其出資十四萬元，分得六十六餘公克，「鯨魚」出資九十六
    萬元，分得六百餘公克，其未曾販賣海洛因，實僅係購入供己吸用云云置辯。惟
    查：
    (一)被告乙○○經「寬仔」許以運輸海洛因來臺交付與其所指定之人，即可獲得新
      加坡幣一萬元之報酬，九十年六月十二日上午十一時許，在馬來西亞吉隆坡市
      CENTURY旅社房間內，由「寬仔」指派另二名不詳姓名馬來西亞籍成年男子，
      將上開四大袋海洛因以止血繃帶分別綑綁黏貼於被告乙○○腹部兩側及左、右
      大腿上，被告乙○○即於同日下午三時許，搭乘飛機自馬來西亞運輸海洛因入
      境臺灣地區，嗣於同日下午八時許，抵桃園中正機場，隨即以電話聯絡「寬仔
      」，依其指示搭乘計程車於同日下午九時許至臺北市中山區○○○路○段九號
      之飯店前與前來接應之被告戊○○會合後，共同搭乘被告甲○○所駕自小客車
      ，至臺北市○○區○○街六號「上華賓館」，由被告戊○○帶被告乙○○至該
      賓館六○五號房間內，並將被告乙○○綑綁身上之四大袋海洛因卸下後交付被
      告戊○○等事實，迭據被告乙○○於警訊及偵審中供承明確（見臺灣臺北地方
      法院檢察署偵字第一三四二一號卷『下稱偵查卷』第二六至二九頁、第五六頁
      ，原審卷(一)第二０至二一頁、卷(二)第二三至二九頁、第一五四至一五六頁，本
      院前審卷第一四０至一四一頁），核與被告戊○○於警訊中所述：其老闆（即
      阿寬）從馬來西亞打電話給其，叫其六月十二日晚上二十一時至臺北市○○街
      六號上華賓館前去接乙○○，其到該址後打乙○○之行動電話確認身分，其老
      闆有告訴其乙○○會帶毒品進來，所以叫其至機場確認有無入境臺灣˙˙˙因
      老闆通知其乙○○入境後就給其丙○○的電話號碼，叫其帶乙○○帶著毒品與
      丙○○見面，其約六月十二日晚上二十一時打電話給丙○○約其在臺北市○○○路飯店前，其與乙○○約二十一時十五分至該址見面，甲○○開自小客車載
      著丙○○，其與乙○○坐上該車回上華賓館，由其與乙○○至上華賓館六０五
      號房內拿取毒品等語（見偵查卷第二二至二四頁）相符，此外復有乙○○如何
      以止血繃帶綑綁方式夾帶海洛因之照片四紙（見臺灣臺北地方法院檢察署九十
      年度偵字第一六七四０號卷『下稱併案卷』第六一、六二頁）、入出境紀錄表
      （見偵查卷第一０三頁）等在卷，及如附表二所示其用以夾帶之止血繃帶扣案
      足憑。而扣案如附表一所示之粉末經送法務部調查局檢驗結果，確係海洛因（
      驗餘淨重合計二千一百七十七點五六公克）無訛，亦有該局九十年八月二十二
      日（90）陸(一)字第九○一七五四九○號鑑定通知書一紙附卷可稽（見併案卷第
      八五頁，原審卷(一)第二二０頁）。
    (二)被告乙○○雖一再辯稱：不知寬仔所交付夾帶之物品為海洛因，為其黏貼（毒
      品）之人告訴其是鎮定劑，其也一直以為是快樂丸之類的藥云云；然查：被告
      戊○○於警訊中供稱：（你老闆有無告訴你乙○○來臺灣的目的？）其老闆有
      告訴其乙○○會帶毒品進來，叫其至機場確認乙○○有無入境等語（見偵查卷
      第二三頁反面），於檢察官訊問時供稱：（乙○○解開海洛因時告訴你何事？
      ）：他說是毒品交給伊，所以他知道是毒品等語（見偵查卷第一三六頁反面）
      ；而被告乙○○係由「寬仔」許以新加坡幣一萬元相當於新臺幣十七萬元後始
      允以運輸入境臺灣，而由「寬仔」指派另二名不詳姓名馬來西亞籍成年男子，
      將四大袋海洛因以止血繃帶分別綑綁黏貼於被告乙○○腹部兩側及左、右大腿
      上以夾帶入境臺灣已如前述，被告乙○○既獲「寬仔」許以厚利，且對此種不
      尋常夾帶以通過海關之方式應有所認知，而所交付夾帶海洛因四包合計約重達
      二千八百十五點五二公克，該海洛因之數量及價值均不菲，且由被告乙○○負
      責運輸入境臺灣地區等情，「寬仔」在交付被告乙○○之時，豈有不告知該毒
      品種類之理？是被告乙○○明知所運輸之物品係海洛因一事，要屬無疑。
    (三)被告戊○○係受「寬仔」指示自馬來西亞入境臺灣以接應被告乙○○，於被告
      乙○○運輸海洛因入境臺灣後，即依「寬仔」指示通知被告丙○○會合取貨，
      並自被告乙○○處收受四袋海洛因後交付被告丙○○，由被告丙○○至「三德
      飯店」將其中一袋販賣與被告丁○○收取現款新臺幣一百十萬元後，交付其中
      新臺幣一百萬元與被告趙國麟以攜回轉交與「寬仔」等事實，業據被告戊○○
      於警訊及偵、審中坦承不諱，核與被告乙○○、丙○○於警訊及偵、審中所述
      相符，並有其入出境紀錄表在卷可按（見偵查卷第一０四、一０五頁）；被告
      戊○○雖否認與「寬仔」間有販賣毒品之犯意聯絡，辯稱：是「寬仔」叫其來
      收錢，其餘其不知道等語；然查：被告戊○○因受「寬仔」之託負責海洛因運
      抵臺灣地區後之交貨及收款事宜，遂先於九十年六月四日自馬來西亞入境臺灣
      地區，嗣經「寬仔」告知被告乙○○於前開時間運輸海洛因入境，並依其指示
      至民權東路一段九號之飯店前與被告戊○○會合後，被告戊○○即依「寬仔」
      指示負責將海洛因交付被告丙○○，三人會合後即共同搭乘被告甲○○所駕自
      小客車至「上華賓館」，由被告戊○○帶被告乙○○至該賓館六○五號房間內
      ，被告乙○○乃將綑綁身上之四大袋海洛因卸下後交付被告戊○○，被告戊○○即攜帶上述四大袋海洛因返回被告甲○○駕駛之自小客車內，將海洛因全數
      交付與被告丙○○後，被告甲○○駕車載送被告戊○○、丙○○至「三德飯店
      」，由被告丙○○下車走入該飯店旁之巷道內，將其中一大袋海洛因（重約七
      百零四公克），交付被告丁○○並取得貨款一百十萬元，交易完成後，丙○○
      即攜帶該現款上車，將其中一百萬元在被告甲○○所駕車內當場交付被告戊○○後，被告戊○○旋攜帶下車自行返回「上華賓館」等事實，業據被告戊○○
      於警訊中坦承：（你來臺灣目的為何？）幫老闆賣毒品，其在馬來西亞開計程
      車時與他認識約一年，因其經濟上有困難，老闆就叫其至臺灣地區替他販毒，
      回馬來西亞後他會給其佣金，至於佣金數目要回去才知道˙˙˙（你老闆有無
      告訴你乙○○來臺灣目的？）老闆有告訴其乙○○會攜帶毒品進來，所以叫其
      至機場確認乙○○有無入境˙˙˙因老闆通知其乙○○入境後就給其丙○○的
      電話號碼，叫其帶乙○○帶著毒品與丙○○見面，其約於六月十二日晚上二十
      一時打電話給丙○○約其在臺北市○○○路飯店前，其與乙○○約二十一時十
      五分至該址見面，甲○○開自小客車載著丙○○，其與乙○○坐上該車回上華
      賓館，由其與乙○○至上華賓館六０五號房內拿取毒品後，再坐上甲○○的車
      至北市某便利商店前（即三德飯店前），丙○○下車約一分鐘後，隨即上車並
      拿一百萬元給他，其再坐計程車回飯店等語（見偵查卷第二二至二四頁）；經
      原審勘驗被告戊○○前開警訊錄影帶，並核對前開警訊筆錄之結果：
      一上午十一時十九分一秒，警員問被告戊○○，內容如九十年度偵字第一三四
      二一號卷第二十二頁反面，警員問話內容有提到毒品海洛因，被告於十一時二
      十分十三秒回答「對」；二上午十一時四十分五十七秒，員警問被告「你來臺
      灣目的為何？」被告回答「幫老闆做事」，警員又問「幫老闆作什麼事情？賣
      毒品對不對？」被告回答「對」等語，此有勘驗筆錄在卷可稽，（見原審卷(二)
      第一一九頁）；復佐以被告戊○○於警移送檢察官初訊時所陳：（在警訊所言
      實在嗎？）實在，其是看過筆錄之後才簽名等語（見偵查卷第五四頁反面）；
      足認被告戊○○前開於警訊中所述確出於任意性之陳述；而證人即製作被告戊○○前開警訊筆錄之員警黃國雄於原審證稱：在對被告作筆錄之前知道扣案的
      東西是海洛因，其等有用初步檢驗包檢驗過，也有秤過重量˙˙˙其問被告有
      無在販賣毒品，被告說知道，其等帶回來驗過是海洛因，被告就說是海洛因，
      其有告知被告所查扣的東西是海洛因，告知後被告沒有何反應等語（見原審卷
      (一)第三二七至三二九頁）；參以被告戊○○於本件中係負責海洛因運抵臺灣地
      區後之交付與被告丙○○及收款貨款，且被告丙○○業已坦承明知被告戊○○
      所交付者係海洛因等語，足見被告戊○○明知「寬仔」命其至臺灣地區，係負
      責海洛因運抵後之接應及收取貨款等事宜，被告戊○○辯稱並不知情是毒品海
      洛因及否認與「寬仔」間有販賣毒品之犯意聯絡云云，顯不足採。
    (四)被告丙○○於收受被告戊○○所交付前開四包海洛因後，即依「寬仔」指示販
      賣其中一包與被告丁○○並收取貨款一百十萬元，將其中一百萬元交付予被告
      戊○○攜回馬來西亞交付予「寬仔」，其餘十萬元則作為本次之報酬，嗣由被
      告甲○○駕車搭載被告丙○○至臺北市○○○路、酒泉街口，由被告丙○○持
      另二大袋海洛因下車，著手欲販賣與「寬仔」所指定不詳姓名買主，尚未完成
      交易之際，經警在上址當場查獲等情，業據被告丙○○於警訊中坦承不諱（見
      偵查卷第一五頁反面），核與證人即查獲員警陳豐盛、林慧雄、陳紀淵、黃國
      雄於原審所述查獲情節相符，復有被告丙○○販賣毒品之報酬十萬元現款及海
      洛因二包等扣案物可資佐證（見偵查卷第六頁）。就被告丙○○所陳受「寬仔
      」指示販賣海洛因乙節，參以被告戊○○於偵查中所述：˙˙˙一百多萬元付
      給其一百萬元的現款，其之前就把海洛因放在車上，讓他們（即被告丙○○、
      甲○○）直接在車上拿四大包海洛因走等語（見偵查卷第五四頁反面），及證
      人即本案查獲員警陳豐盛所述：（扣案的海洛因一大包市價多少？）一塊海洛
      因重量是臺兩十八兩六，扣案的海洛因已經弄成粉狀，不是塊狀的，扣案的那
      包市價約一百萬到一百二十萬元間等語（見原審卷(一)第二００頁），是當時被
      告戊○○所交付之四包海洛因市價為新臺幣四百萬元至四百八十萬元之間，若
      被告丙○○係為自己販賣而向「寬仔」販入，「寬仔」當無僅命被告戊○○收
      取其中一包價金新臺幣一百萬元後即將全數四包海洛因均交付予被告丙○○之
      理，至被告丁○○於偵審中雖供稱：與「寬仔」並不相識，其係向被告丙○○
      購買海洛因等語，然被告丙○○既係為「寬仔」在臺灣地區販賣海洛因，則被
      告丁○○上開所述，亦係在被告丙○○與「寬仔」間共同販賣海洛因之犯意聯
      絡範圍內，綜上，被告丙○○前開自白受「寬仔」指示販賣海洛因並獲取報酬
      新臺幣十萬元等語，應屬可採。
    (五)被告甲○○雖辯稱其不知被告丙○○等人係從事販賣海洛因毒品云云。然查，
      依諸右事證，被告甲○○確有駕車搭載被告丙○○向被告戊○○收取海洛因，
      並交付與買主丁○○等人以收取貨款之行為，且據被告丙○○於警訊中供稱：
      （你今日至北市○○○路○段九號前拿取海洛因及至北市○○路交易毒品，甲○○是否知情？）甲○○知道去拿取海洛因，也知道至北市○○路三德飯店旁
      交易毒品˙˙˙（甲○○利用其自小客車運輸販賣毒品，你與甲○○代價分別
      為何？）甲○○我尚未向他提起等語（見偵查卷第一六頁反面），參以被告甲○○於警訊中業已坦承（由你開車載丙○○以相同手法販賣毒品共幾次？代價
      為何？）：第一次，丙○○稱事成分紅給伊，但其尚未拿到分紅就被警方查獲
      等語（見偵查卷第一二頁），且被告戊○○與被告丙○○係於被告甲○○所駕
      之自小客車上交付海洛因並收取貨款既如前述，被告甲○○斷無不知其等係交
      易海洛因之理，況被告甲○○於被告丙○○經警查獲時，旋以時速七、八十公
      里之高速駕車逃逸，並於途中將海洛因一袋拋出車外，嗣因紅燈受阻始經警逮
      捕一節，亦經證人林慧雄於原審證述甚明（見原審卷(一)第二六六頁以下），倘
      被告甲○○不知被告丙○○所交易之標的係海洛因，何須畏罪情虛而迅速逃逸
      ？是被告甲○○所為不知被告丙○○係在交易海洛因及於警查獲時並無畏罪逃
      逸云云之辯解，核屬卸責之詞，委不足取。
    (六)綜右所述，「寬仔」委由被告乙○○夾帶前開四袋海洛因自馬來西亞地區運輸
      進入臺灣地區，由被告趙國麟負責接洽並交予被告丙○○，被告丙○○並將其
      中一袋販賣與被告丁○○而取得價款一百十萬元，並交付其中一百萬元與被告
      趙國麟以攜回馬來西亞交付與「寬仔」，是寬仔自始有藉此營利之意圖，至臻
      明確；而被告乙○○運輸海洛因來臺，係因寬仔許以新加坡幣一萬元即約新臺
      幣十七萬元之報酬，被告趙國麟負責運輸至臺灣地區後交付海洛因與被告丙○○及收取貨款之事宜，並於返回馬來西亞後，由「寬仔」給與約定之報酬，被
      告丙○○於販賣其中一袋海洛因與被告丁○○後，取得十萬元之報酬既如前述
      ，足認被告乙○○就運輸海洛因與「寬仔」間，被告趙國麟、丙○○就販賣海
      洛因與「寬仔」間，均有犯意之聯絡並依此為行為之分擔，至被告甲○○雖係
      被告丙○○許以報酬後始應允駕車搭載販賣海洛因，然其係本於與被告丙○○
      之間共同犯意聯絡而實施右揭犯罪，即屬共同正犯，而按共同正犯之意思聯絡
      ，原不以數人間直接發生者為限，即有間接之聯絡者，亦包括在內，如甲分別
      邀約乙、丙犯罪，雖乙、丙間彼此並無直接之聯絡，亦無礙於其為共同正犯之
      成立（最高法院七十七年臺上字第二一三五號判例意旨參照），是被告甲○○
      與被告趙國麟、丙○○及「寬仔」間，具有共同正犯關係至明。
    (七)被告丁○○於右開時地向被告丙○○購入海洛因一大袋（重約七百零四公克）
      ，嗣被告丙○○經警查獲後，即供述販賣一大袋海洛因與被告丁○○，隨即由
      被告丙○○以電話聯絡被告丁○○佯裝欲見面聊天，被告丁○○依約前往而為
      警當場拘獲，復經檢察官指揮警員借提丁○○，在臺北市○○○路一一八巷十
      一號三樓丁○○暫住處為警起獲其所持有已分裝完妥之海洛因四包，即如附表
      一編號(三)所示驗餘淨重計合計六十六點零四公克等情，業據被告丁○○於偵、
      審中坦承不諱，核與被告丙○○於警訊及偵、審中所述情節相符，復有搜索扣
      押筆錄在卷可按（見偵查卷第八五頁）。被告丁○○雖否認係意圖營利而販入
      海洛因，辯稱：其是與鯨魚合資購買，一百十萬元中之九十六萬元係鯨魚當日
      取貨前交付，其於購買後當日晚上即在其暫住處將其中六百三十公克交付與鯨
      魚，其與鯨魚所購買之海洛因係供吸食之用云云。惟查，被告丁○○平日施用
      海洛因之情形，依其於原審所供稱：（你多久吸一次海洛因？）一天約二、三
      次，要用多少的量，其不清楚，其要出門談事情，就打皮膚，平常其是用點煙
      的方式吸食（見原審卷(一)第二八頁），（海洛因你如何施用？）通常是用捲煙
      ，但要出門時其會用皮下注射，其是用針筒加礦泉水注射到腋下，用零點五公
      厘的針筒注射的量一次約刻度十到十五等語（見原審卷(二)第三三頁）；及其購
      買海洛因當時之經濟狀況，被告丁○○於本院供稱：其向被告丙○○購買之十
      四萬元，其中八萬元即來自同年月九日將所有勞力士手錶持向臺北市○○○路
      ○段三三號之一華國當鋪典當得款八萬元等語，復提出收據一紙為證（見本院
      前審卷第二四四、二四八頁）；佐以證人陳豐盛於原審所述：（一個人一次吸
      食海洛因的量有多少？）吸和施打量不一樣，吸的量一天兩公克就很多了，施
      打了零點幾公克就夠了，（一大包海洛因個人可以施用多久？）很久，約可以
      施用一年，依其查獲的經驗，沒有人會一次買一年施用海洛因的量，除非這個
      人家裡很有錢，海洛因放太久會受潮，受潮太久後藥性會失效等語（見原審卷
      (一)第二００頁），及證人林慧雄於原審證稱：˙˙˙（根據你判斷打一次海洛
      因要多少的量？）視純度而定，約零點五公克，施打太多的話會心臟麻痺等語
      （見原審卷(一)第二八二頁）；是依上開被告丁○○所述平日施用海洛因之情形
      、當時購買之經濟狀況及前揭證人陳豐盛、林慧雄累積查獲毒品案件經驗所述
      ，被告丁○○與鯨魚實無一次分別購入七十四公克、六百三十公克以囤積施用
      之必要，參以被告丁○○被查獲當時所剩餘之海洛因均已以分裝袋分裝妥當，
      此有現場片一紙在卷足憑（見偵查卷第五八頁）等情，其與鯨魚當係基於營利
      之意圖而共同推由丁○○向被告丙○○販入海洛因一大袋，被告丁○○前揭否
      認販賣海洛因之辯解，核與事理有違，自不足取。
  綜上所述，本件事證明確，被告等犯行洵堪認定。
二、按海洛因係毒品危害防制條例第二條所規定之第一級毒品，且為懲治走私條例公
    告管制物品項目及其數額甲項第四款所規定之管制進出口物品，又懲治走私條例
    第二條第一項「私運管制物品進口、出口逾公告數額者，處七年以下有期徒刑，
    得併科新台幣二十萬元以下罰金。」、同條例第三條第一項「運送、銷售或藏匿
    前條第一項之走私物品者，處五年以下有期徒刑、拘役或科或併科新台幣九萬元
    以下罰金」，業於九十一年六月二十六日修正為同條項「私運管制物品進口、出
    口逾公告數額者，處七年以下有期徒刑，得併科新台幣三百萬元以下罰金。」、
    同條項「運送、銷售或藏匿前條第一項之走私物品者，處五年以下有期徒刑、拘
    役或科或併科新台幣一百五十萬元以下罰金」。行為人犯罪後法律已變更，依刑
    法第二條第一項但書之規定，經新舊法比較，應適用最有利被告之九十一年六月
    二十六日修正前之懲治走私條例第二條第一項、第三條第一項處罰。被告乙○○
    自馬來西亞攜帶海洛因入境臺灣，核係犯毒品危害防制條例第四條第一項運輸第
    一級毒品、行為時懲治走私條例第二條第一項私運管制物品進口罪，其與「寬仔
    」及另二名不詳姓名之馬來西亞成年男子間有犯意之聯絡及行為分擔，均為共同
    正犯，被告乙○○以一運輸海洛因行為而觸犯運輸第一級毒品、私運管制物品進
    口二罪名，應依想像競合犯論以較重之運輸第一級毒品罪（最高法院七十三年度
    臺覆字第一七號判例參照），其持有第一級毒品之行為，為運輸之高度行為所吸
    收，不另論罪。次按共同實施犯罪行為之人，在合同意思範圍以內，各自分擔犯
    罪行為之一部，相互利用他人之行為，以達其犯罪之目的者，即應對於全部所發
    生之結果，共同負責，最高法院二十八年上字第三一一０號著有判例可資參照，
    是「寬仔」運輸海洛因來臺，意在販賣牟利，而由被告趙國麟負責其後自被告乙○○處取交海洛因予被告丙○○並代收要交給「寬仔」之貨款，被告丙○○負責
    在臺灣地區販賣予「寬仔」所指定之被告丁○○及不詳姓名之買主，被告甲○○
    負責駕車搭載被告丙○○、戊○○以取得私運進口海洛因及將其中部分販賣予被
    告丁○○及不詳姓名之買主，被告丙○○嗣於臺北市○○○路、酒泉街口，持有
    海洛因二大袋欲販賣與他人時，經警當場查獲，核被告趙國麟、丙○○、甲○○
    所為，其中販賣予丁○○部分，均係分犯毒品危害防制條例第四條第一項販賣第
    一級毒品罪既遂罪、行為時懲治走私條例第三條第一項銷售走私物品罪，被告丙○○、甲○○於嗣後前往臺北市○○○路、酒泉街口販賣不詳姓名者未果部分，
    則被告丙○○、甲○○、戊○○三人係犯毒品危害防制條例第四條第五項、第一
    項販賣第一級毒品未遂罪、行為時懲治走私條例第三條第三項、第一項銷售走私
    物品未遂罪。被告戊○○、丙○○、甲○○分別以一行為而同時犯販賣第一級毒
    品罪、行為時銷售走私物品罪，均應依想像競合犯規定，分別從較重之販賣第一
    級毒品既遂罪、販賣第一級毒品未遂罪處斷。其等與「寬仔」之間，有犯意之聯
    絡及行為分擔，均為共同正犯，其等持有第一級毒品之低度行為，為販賣之高度
    行為所吸收，均不另論罪。被告戊○○、丙○○、甲○○販賣第一級毒品既遂及
    未遂之行為，時間緊接，所犯係構成要件相同之罪名，顯係基於概括犯意反覆為
    之，應依連續犯規定論以較重之毒品危害防制條例第四條第一項販賣第一級毒品
    罪（依刑法第六十四條第一項、第六十五條第一項規定死刑、無期徒刑不得加重
    其刑）。又所謂販賣行為，並不以販入之後復行賣出為要件，祇要以營利為目的
    ，將毒品購入或賣出，有一於此，其犯罪即為完成，是被告丁○○意圖營利而向
    被告丙○○販入一袋海洛因，核係犯毒品危害防制條例第四條第一項販賣毒品既
    遂罪，其與「鯨魚」間，有犯意聯絡及行為分擔，應論以共同正犯。其販入後之
    持有行為，為販入行為所吸收，亦不另論罪。公訴人雖未就被告乙○○所涉私運
    管制物品進口罪及被告丙○○、戊○○、甲○○銷售走私物品罪起訴，惟此部分
    與被告乙○○之運輸第一級毒品罪及被告丙○○、戊○○、甲○○間販賣第一級
    毒品罪部分，均有想像競合犯之關係，屬裁判上一罪，為起訴效力所及，本院自
    應併與審理。又公訴人以被告甲○○駕駛車輛搭載被告丙○○販賣毒品部分，認
    被告丙○○涉有運輸毒品、被告甲○○涉有幫助運輸、販賣毒品等罪嫌，按所謂
    運輸，係指以非販賣，非持有之意思，而以單純運輸之意思將物自一地運至相當
    距離之另一地，並含有運輸之作用者而言（最高法院七十九年度臺上字第九八一
    號判決參照），本案被告丙○○係為「寬仔」而販賣海洛因與被告丁○○，是其
    等之攜帶海洛因均僅係遂行販賣犯行之持交行為，揆諸上開說明，不另成立運輸
    毒品罪；被告甲○○駕車搭載被告丙○○販賣海洛因，公訴人認構成幫助販賣海
    洛因部分，按刑法關於正犯、從犯之區別，係以其主觀之犯意及客觀之犯行為標
    準，凡以自己犯罪之意思而參與犯罪，無論其所參與者是否犯罪構成要件之行為
    ，皆為正犯，其以幫助他人犯罪之意思而參與犯罪，其所參與者，苟係犯罪構成
    要件之行為，亦為正犯，必以幫助他人犯罪之意思而參與犯罪，其所參與者又為
    犯罪構成要件以外之行為，始為從犯（最高法院二十五年上字第二二五三號判例
    要旨參照），查本案被告甲○○係因被告丙○○許以報酬始應允駕車搭載其販賣
    海洛因，既如前述，則被告甲○○所參與者，雖係販賣海洛因構成要件以外之行
    為，然其主觀上既係因此而獲有被告丙○○所許以之報酬利益，其顯係具有自己
    犯罪之意思，按諸上開說明，自應論以販賣海洛因之共同正犯，公訴人認其此部
    分之搭載行為係屬幫助販賣海洛因，尚有未洽。次按犯毒品危害防制條例第四條
    第一項之罪，供出毒品來源，因而破獲者，得減輕其刑，毒品危害防制條例第十
    七條定有明文；又證人保護法第十四條第一項規定：「第二條所列刑事案件之被
    告或犯罪嫌疑人，於偵查中供述與該案案情有重要關係之待證事項或其他共犯之
    犯罪事證，因而使檢察官得以追訴該案之其他共犯者，以經檢察官事先同意者為
    限，就其因供述所涉之犯罪，減輕或免除其刑」，該二者之立法目的，均在利用
    減刑之寬典，鼓勵犯罪之人供出該案案情有重要關係之待證事項或其他共犯之犯
    罪事證，使檢察官得以追訴該案之其他共犯，藉以擴大查緝犯罪之成效。查被告
    丙○○供出毒品來源為被告乙○○、戊○○，因而破獲其二人運輸、販賣毒品罪
    一事，此經證人陳豐盛、林慧雄證述屬實，並有被告丙○○警訊筆錄可按，且經
    本院函詢台灣台北地方法院檢察署有關被告丙○○是否有證人保護法之適用，該
    署函覆：本件劉承武檢察官確於偵訊被告丙○○時，曉諭以證人保護法第十四條
    第一項之規定作為供述其他共犯之寬典，並於起訴書中明確引用該條文等語，有
    台北地方法院檢察署九十一年十一月二十日北檢茂唐字第五八九九一號函附於本
    院卷可稽，按諸上開說明，被告丙○○有毒品危害防制條例第十七條及證人保護
    法第十四條第一項之適用，惟該二規定之立法目的相同，且均係因被告丙○○供
    出毒品來源及共犯之供述而符合前開二項規定，自不得適用該二減刑之寬典予以
    二次減刑，而應擇一特別且較有利被告之證人保護法之規定減輕其刑。
三、公訴人以「寬仔」與被告乙○○、丙○○、戊○○共同基於運輸海洛因來臺販售
    牟利，被告甲○○向「寬仔」購買其中一袋海洛因以販賣他人，因認被告乙○○
    另涉有毒品危害防制條例第四條第一項販賣第一級毒品、被告丙○○、戊○○均
    涉有同條項之運輸第一級毒品、被告甲○○涉有同條項販賣第一級毒品等罪嫌。
    按犯罪事實應依證據認定之，無證據不得推定其犯罪事實，刑事訴訟法第一百五
    十四條定有明文。經查：
    (一)按共同正犯中之同謀犯，因其並未參與犯罪構成要件之實施行為，僅係以參與
      犯罪之謀議為其犯罪構成要件之要素，自須以嚴格之證據證明其參與謀議，此
      有最高法院九十年度臺上字第三六三三號判決可資參照。經查：被告乙○○將
      海洛因運輸來臺後，即將之交付被告戊○○，未曾參與其後之販賣行為，已據
      被告戊○○供述無訛；而被告戊○○、丙○○分係負責海洛因運輸來臺後之交
      貨、販賣、收款等事宜已詳述如前，其等間僅參與販賣海洛因之構成要件行為
      ；是在別無積極證據之下，按諸上開說明，實難逕認被告乙○○與被告戊○○
      、丙○○及「寬仔」間有販賣海洛因；及寬仔、被告乙○○與被告丙○○、趙
      國麟間就運輸海洛因來臺部分犯行，有犯意聯絡。
    (二)被告丙○○經警查獲後，置於被告甲○○車上一袋海洛因，是否被告甲○○意
      圖牟利而向寬仔販入部分：按認定犯罪事實所憑之證據，須適於為被告犯罪事
      實之證明者，始得採為斷罪資料，又被告之自白，雖為證據之一種，但依刑事
      訴訟法第一百五十六條第一項規定，被告之自白，須非出於強暴、脅迫、利誘
      、詐欺、違法押或其他不正之方法，且與事實相符者，始得為證據，又依同
      條第二項規定，被告之自白，不得作為有罪判決之唯一證據，仍應調查其他必
      要之證據，以察其是否與事實相符，立法目的乃欲以補強證據擔保自白之真實
      性，亦即以補強證據之存在，藉之限制自白在證據上之價值，防止偏重自白，
      發生誤判之危險，是以被告之自白，作為其自己犯罪之證明時，尚有此危險；
      以之作為其他共犯之罪證時，不特在採證上具有自白虛偽性之同樣危險，且共
      犯者之自白，難免有嫁禍他人，而為虛偽供述之危險，是則利用共犯者之自白
      ，為其他共犯之罪證時，其證據價值如何，按諸自由心證主義之原則，固屬法
      院自由判斷之範圍，但共同被告不利於己之陳述，雖得採為其他共同被告犯罪
      之證據，惟此項不利之陳述，須無瑕疵可指，且就其他方面調查，又與事實相
      符者，始得採為其他共同被告犯罪事實之認定，若不為調查，而專憑此項供述
      ，即為其他共同被告犯罪事實之認定，顯與刑事訴訟法第一百五十六條第二項
      之規定有違，因之，現行刑事訴訟法下，被告之自白，或共同被告不利於己之
      陳述，其證明力並非可任由法院依自由心證主義之原則，自由判斷，而受相當
      之限制，有證據法定主義之味道，即尚須另有其他必要之補強證據，來補足其
      自白之證明力，始得採為斷罪資料（最高法院八十七年度臺上字第三五二五號
      判決意旨參照）。經查：
      1.被告丙○○於警查獲當時對置於被告甲○○車上海洛因一事，於警訊中供稱
        ：（警方在你身上查獲之兩包海洛因及由甲○○所駕駛車上丟棄之一包海洛
        因為何人所有？）警方在其身上查獲之二包海洛因是其本人所有，而由甲○○所駕駛車上丟棄之一包海洛因，其並不知何人所有等語（見偵查卷第一四
        頁反面）；於檢察官偵查中供稱：（你還有一包放在車上是打算賣給誰？）
        是留給甲○○，（寬仔有無說要留給甲○○一包？）有的，所以這一包不是
        由伊來賣，（有無跟甲○○說好如何分酬勞？）沒有說，但甲○○也想買一
        大包交給別人，（買主共有幾人？）有三人，丁○○、甲○○跟另一位尚未
        見面的買主，（甲○○何時才會把一大包海洛因的錢給你？）不是當天晚上
        或是第二天早上，因為其等都是朋友，也是拿一百十萬元給其，其再交給戊○○，（甲○○表示只是幫你，而且你跟他表示會分紅，有何意見？）不是
        ，他說的不對，他想要拿那一包去賣給別人，（你是否聯絡邱來載你？）剛
        好阿寬打電話給其時，其跟甲○○在泡茶，而甲○○之前有跟其說要留一包
        下來，錢再拿給其，他要向寬仔買，寬仔有也同意賣一包給甲○○，所以邱
        就跟其一起開車去取貨等語（見偵查卷第一三八頁）；於原審審理中供陳：
        （交易的毒品量為何？）四包，第一包交給丁○○，後兩包是寬仔要拿給指
        定的人，另一包是要交給甲○○的，甲○○是透過其跟寬仔拿的，（毒品的
        價錢如何計算？）都是寬仔開的價，一包一百十萬元，（甲○○何時說要買
        毒品的？）好久之前就說要買了，但其都跟他說沒有貨，當天有跟其說他要
        的貨有沒有，貨就是海洛因，（甲○○買海洛因要如何付款？）甲○○把錢
        拿給其，其再拿給戊○○，交貨時間都還沒有約定，（甲○○後來為何知道
        是買賣海洛因？）其、甲○○、乙○○到飯店碰面的時候，戊○○打電話給
        寬仔確定那個人是不是其，然後拿電話給其聽，寬仔說貨到了要其處理一下
        ，其跟他說甲○○也要，寬仔說好，有說價錢是一百十萬元，給甲○○的也
        是一百十萬元，（甲○○何時跟你說他也要海洛因？）之前就有說過了，有
        明白跟我說要我跟寬仔拿海洛因，當天在小歇聊天的時後就有說到，在飯店
        的門口時，有明白跟甲○○說貨是海洛因，當時甲○○也跟我說他也要海洛
        因，（為何不讓甲○○直接和寬仔通電話？）因為他們不熟，但是他們認識
        ，（你有把一包海洛因交給甲○○？）有，在三德飯店那邊拿給甲○○的，
        在車上拿的，當時其、戊○○、甲○○在車上，其拿給甲○○，甲○○就把
        海洛因放在他坐的位置下面等語（見原審卷(二)第一三至一九頁）；是就被告
        丙○○上開所陳，其於警訊中並未提及置於被告甲○○車上之一袋海洛因，
        係被告甲○○所販入而交付之，卻至檢察官偵訊中始提出此係被告甲○○購
        買而交付之；再者，被告丙○○既已供承被告甲○○係透過其與「寬仔」商
        談購買海洛因事宜，被告甲○○與「寬仔」並不熟識等語，而本件被告丙○○係為「寬仔」販賣海洛因並收取貨款既如前述，是依被告丙○○所述，本
        件賣與被告甲○○之海洛因價款為新臺幣一百十萬元，並非小額，何以「寬
        仔」未要求被告丙○○收取貨款後始行交付？此外，被告丙○○所述係「寬
        仔」打電話通知其貨到後，被告丙○○始向「寬仔」提及其中一包要賣與被
        告甲○○，按一般運輸毒品販賣，該運輸數量應賣與何人，事前當已規劃完
        畢，斷無如被告丙○○所述，貨物運抵後始告知其中一包販賣與被告甲○○
        之理；又被告丙○○就交付海洛因與被告甲○○一節，依其前述，係交付與
        被告甲○○後，被告甲○○即將之置放在駕駛座下，然依被告戊○○於本院
        訊問中所述：其在甲○○車上待不到十五分鐘，甲○○都沒有跟其說話，且
        其沒有拿東西給甲○○，他在開車，丙○○坐在駕駛座旁，其將東西交給丙○○後，丙○○就將東西放在駕駛座前等語，被告丙○○亦稱：其坐前面，
        東西也放前面等語（見本院前審卷第一四四頁），是依被告戊○○及丙○○
        上開於本院訊問中所述，被告丙○○於臺北市○○○路、酒泉街口，持有海
        洛因二大袋欲販賣與他人時，當時置於車上之海洛因仍放置在其所坐位置下
        ，核與被告丙○○原審前開所述，已交付與被告甲○○並置於駕駛座下乙節
        相左；綜上各節，被告丙○○此部分不利於被告甲○○之陳述，並非無瑕疵
        可指。
      2.又本件依查獲員警陳豐盛、林慧雄、陳紀淵、黃國雄於原審所述，係檢舉人
        於九十年五月二十八日向刑事警察局偵一隊檢舉被告甲○○利用馬來西亞籍
        旅客夾帶海洛因入境臺灣，經警向檢察官聲請對被告甲○○所有行動電話0
        000000000號核發監聽票上線監聽始行循線破獲，並有臺灣臺北地
        方法院檢察署九十年五月廿九日九十年北檢茂餘聲監字第○○○一四二號通
        訊監察書、通訊監察譯文等在卷可稽（見原審卷(一)第二三二至二五九頁）。
        證人即負責上開通訊監察譯文製作之員警陳紀淵證稱：（監聽譯文如何證明
        是在販賣海洛因？）十四頁之三、之四，被告等人聯絡時提到海洛因都是用
        聲音帶過，之後會提到有一個數字，數字就是價錢的意思，數字在八之三、
        十四之四均有看到價錢，四十五是指四十五萬元，一百是指一百萬元，十四
        之四提到的一份一百一，就是一百十萬元，指的都是交易海洛因的價錢，（
        原的是指純的海洛因否？）根據其的判斷，之前他們有交易過，被告之間在
        問還有沒有海洛因，十四之一「暗槓三錢」應該不是指快樂丸，快樂丸沒有
        三錢的等語（見原審卷(一)第二七四頁），證人即同為負責通訊監察譯文製作
        之員警黃國雄證稱：（在監聽紀錄裡面，如何對話中，你認為甲○○涉有本
        案事實？）因為在電話中有談論到要買賣的東西，那東西都含混帶過，還有
        談價錢，價錢九十五到一百一，所以我們猜測是毒品，（提示監聽紀錄譯文
        表，你們如何判斷當時甲○○交易的毒品是海洛因？）因為其等之前有得到
        線報，說他們要交易毒品，後來其等就聲請監聽，監聽到有金額、價格，價
        錢都是九十五到一百一，對方還說可不可以便宜一點，他們也有約在三德飯
        店那邊，也是在那邊所查獲的，（提示監聽紀錄譯文表，第十四之一頁最下
        面的九點三，有何意見？）不能確定，「九點三」可能是毒品的重量，「暗
        槓三錢」可能是幫他買毒品時自己拿一點起來等語（見原審卷(一)第三二八至
        三三二頁）；而觀諸上開證人所指認定被告甲○○販賣海洛因與他人之監聽
        譯文，即第一四之三至一四之七頁所載（見原審卷(一)第二五六頁反面至二五
        八頁），其上所稱價錢一百一等語，是否確係指海洛因交易，其上監聽譯文
        並未載明，而監聽員警亦係經人檢舉被告甲○○涉有販賣海洛因罪嫌，始據
        以認定其中被告甲○○與他人所談論者係買賣海洛因之價格，再者，縱認監
        聽譯文所指一百一係指一百十萬元，而本件依被告丙○○前開所述，交付與
        被告甲○○一袋海洛因，價格亦為一百十萬元，若被告甲○○確係欲販入海
        洛因牟利，當無以販入原價轉讓與他人之理，此外，依被告丙○○所述：（
        提示原審卷(一)第二五三頁反面之電話譯文，有何意見？）其沒有跟甲○○談
        過「益利眠」的事情，譯文談話內容是談快樂丸的事情等語，是被告甲○○
        於該監聽譯文中，是否與他人討論本件向被告丙○○販入海洛因以販賣與他
        人之價格，恐係監聽員警推測之詞，是上開員警證述及監聽譯文，均不足以
        作為認定被告甲○○向被告丙○○販入海洛因之證據。
      綜上各節，被告丙○○此部分不利於被告甲○○之供述並非無瑕疵可指，且監
      聽員警之證述及監聽譯文，亦無法作為認定被告甲○○意圖牟利而販入海洛因
      之依據，是公訴人所指被告甲○○此部分之犯罪，亦屬不能證明。
    (三)綜右理由，公訴人所舉證據，均不能證明被告乙○○涉有毒品危害防制條例第
      四條第一項販賣第一級毒品罪嫌、被告丙○○、戊○○均涉有同條項之運輸第
      一級毒品罪嫌、被告甲○○涉有同條項之販賣第一級毒品等罪嫌，此外，本院
      復查無其他積極證據足證其等此部分公訴人所指犯行，然公訴意旨認此部分與
      其等上開論罪間，分別有牽連犯之裁判上一罪關係，爰不另為無罪之諭知，附
      此敘明。
四、原審法院經審理結果，就被告等所涉毒品危害防制條例犯行予以論罪科刑，固非
    無見。惟查：(一)本案係被告乙○○受寬仔之託運輸海洛因來臺，被告戊○○並未
    參與運輸之行為，原審卻認被告戊○○與被告乙○○、「寬仔」共同運輸海洛因
    ；(二)被告戊○○、丙○○等人均係與寬仔共同基於販賣海洛因牟利之犯意聯絡，
    原審卻認定被告丙○○係為自己意圖營利而向寬仔販入海洛因；(三)被告甲○○駕
    車搭載被告丙○○等人販賣海洛因，係因被告丙○○許以報酬，是被告甲○○駕
    車搭載之行為，應論以販賣海洛因之共同正犯，原審卻論以幫助販賣，被告丙○○經警查獲後，置於被告甲○○車上之一袋海洛因，既無從證明係被告甲○○為
    自己販賣而經被告丙○○向寬仔販入，原審此部分卻論被告甲○○意圖營利而向
    被告丙○○販入該袋海洛因；(四)被告戊○○、丙○○、甲○○共同販賣第一級毒
    品予被告丁○○之行為，分別同時犯行為時懲治走私條例第三條第一項銷售走私
    物品既遂罪，而被告戊○○、丙○○、甲○○共同販賣第一級毒品予不詳姓名買
    主未遂之行為，分別同時犯同條第三項、第一項銷售走私物品未遂罪，且為起訴
    效力所及，原審未就起訴併予論罪，亦有未合；(五)被告丁○○始終否認販賣海洛
    因予綽號鯨魚之人，一再辯稱係與鯨魚合資購買等語，在別無其他證據之下，原
    審即遽認被告丁○○販賣海洛因與鯨魚；(六)懲治走私條例第二條第一項、第三條
    第一項業於九十一年六月二十六日修正公布，原審不及於此部分為新舊法之比較
    ；(七)被告丙○○、甲○○前往臺北市○○○路、酒泉街口販賣第二級毒品海洛因
    予不詳姓名買主未果部分，係犯毒品危害防制條例第四條第五項、第一項，原審
    於理由欄誤引同法第四條第三項、第一項；(八)被告丁○○交予綽號「鯨魚」之海
    洛因六百三十公克雖未扣押，惟無證據證明業已滅失，原審竟未就該部分併為沒
    收銷燬之諭知；(九)扣案之止血繃帶四條為被告乙○○供運輸海洛因毒品所用之物
    ，原審竟以刑法第三十八條第一項第二款之規定宣告沒收，而未依毒品危害防制
    條例第十九條第一項沒收之特別規定，併為沒收之諭知；(十)毒品之外包裝係用於
    包裹毒品，防止其裸露、潮濕、便於攜帶、運輸，亦係供運輸或販賣毒品所用之
    物，原審未分別依毒品危害防制條例第十九條第一項規定宣告沒收；(十一)本件檢察
    官於偵訊被告丙○○時，確有曉諭以證人保護法第十四條之規定作為供述其他共
    犯之寬典，原審未查，未依證人保護法第十四條規定減輕其刑，均有未洽。被告
    戊○○否認運輸海洛因、被告甲○○否認犯罪、被告乙○○否認知情運輸之物為
    毒品海洛因、被告丁○○否認販賣海洛因，指摘原判決各該部分不當，經核無理
    由。被告丙○○以原審未依證人保護法第十四條規定減輕其刑而提起上訴，為有
    理由，然原審判決既有上開可議，仍應由本院予以撤銷改判。查本案被告甲○○
    係因一時貪念致罹刑章，且本件其僅負責駕駛搭載被告丙○○販賣毒品，參與販
    賣毒品之程度較輕，被告丁○○係與鯨魚合資共同購買海洛因，惟尚未販出，其
    等所涉販賣毒品情節尚非甚鉅，而毒品危害防制條例第四條第一項法定刑死刑或
    無期徒刑，縱處最低刑無期徒刑，猶嫌過重，衡情不無可憫，爰依刑法第五十九
    條減輕其刑。爰審酌被告乙○○、戊○○在我國境內並無刑案紀錄，此有本院被
    告全國前案紀錄表在卷可按，被告乙○○為一己私利運輸毒品海洛因來臺，破壞
    禁政危害非小，且所運輸毒品數量甚鉅，戕害國人身心健康非淺，被告戊○○亦
    為一己利益，負責本件毒品運抵後之接洽、交付與被告丙○○等事宜，足以導致
    毒品散布社會，被告丙○○雖為「寬仔」販毒以謀取報酬，然本案經破獲後，尚
    供出其餘被告而即時阻止危害繼續擴大，且對於所犯事實均坦承不諱，態度良好
    ，被告甲○○犯後雖一再飾詞否認，惟本件其僅負責駕駛搭載被告丙○○販賣毒
    品，參與本件販賣毒品之程度較輕，被告丁○○係與「鯨魚」合資共同購買海洛
    因，惟尚未販出，及其等犯罪動機、目的、手段等一切情狀，分別量處被告乙○○、戊○○、丙○○、甲○○、丁○○如主文第二項至第六項所示之刑，並就被
    告乙○○、戊○○二人宣告無期徒刑部分，均依法宣告褫奪公權終身，就被告丙○○、甲○○、丁○○部分，酌予宣告褫奪公權如主文第四至六項所示，又被告
    乙○○為新加坡人、被告戊○○為馬來西亞人，有其等
    入出境管理局旅客入出境表各乙紙附卷可考（見偵查卷第三五、三六、一０三至
    一０五頁），爰依刑法第九十五條規定，於刑之執行完畢或受赦免後予以驅逐出
    境。扣案如附表一編號(一)至(三)所示之第一級毒品海洛因，係屬本案查獲之運輸、
    販賣毒品，應依毒品危害防制條例第十八條第一項前段規定均沒收銷燬之（已鑑
    驗用罄之部分，則不另諭知沒收銷燬）；扣案如附表一編號(四)所示之第一級毒品
    海洛因雖未扣押，惟並無證據證明業已滅失，仍應依毒品危害防制條例第十八條
    第一項前段規定宣告沒收並銷燬之；扣案如附表二編號(一)所示之物，係被告乙○○供運輸海洛因毒品所用之物，業據其供承明確，附表二編號(二)所示之物，係用
    於包裹毒品，防止其裸露、潮濕、便於攜帶、運輸，亦係供運輸或販賣毒品所用
    之物，均應依毒品危害防制條例第十九條第一項規定宣告沒收；又扣案之一百十
    萬元，係被告戊○○、丙○○、甲○○共同販賣海洛因所得款項，惟其中有三紙
    係屬偽造，已經臺灣銀行於九十年七月十七日截留沒入，此有截留偽造變造仿造
    新臺幣券通報單附卷可稽（見原審卷(一)第三三頁），爰就其餘一百零九萬七千元
    部分，依毒品危害防制條例第十九條第一項規定，併與宣告沒收之，如全部或一
    部不能沒收時，以其財產抵償之。至扣案之行動電話均與本案運輸毒品或販賣毒
    品之犯罪無直接關聯性，非屬供運輸毒品或販賣毒品使用之物，而被告甲○○販
    賣毒品所駕駛之車牌ＢＤ─八七七七自小客車係案外人史佳燕所有，有車號查詢
    汽車車籍資料乙紙在卷足憑（見原審卷(二)第一九二頁），非屬被告甲○○所有，
    故不為沒收之宣告，併與敘明。
五、臺灣臺北地方法院檢察署檢察官移送併辦之九十年度偵字第一六七四○號，與本
    案事實相同，為同一案件，本院自得併予審理，附此敘明。
乙、檢察官上訴駁回部分：
一、按上訴期間為十日，自送達判決後起算，刑事訴訟法第三百四十九條前段，定有
    明文。
二、本件經原審法院判決後，檢察官係於九十一年二月二十一日收受判決正本（台灣
    台北地方法院檢察署九十一年三月八日北檢茂李九十一上八十字第０一二三號函
    雖敘明：本件檢察官於九十一年二月二十六日接受判決正本等語，惟與卷附送達
    證書上檢察官簽收之日期不符，自應以送達證書上簽收之日期為準），有送達證
    書一紙附卷可按（見原審卷(二)第二一四頁），因檢察官辦公處與原審法院同位於
    台北市中正區，並無在途期間可資扣除，是檢察官上訴第二審之期間，原應至九
    十一年三月三日屆滿，惟該期間之末日為星期日，應順延一日至同年月四日。惟
    檢察官延至九十一年三月八日始為被告丙○○、丁○○之利益向原審法院提出上
    訴書提起第二審上訴（見原審卷第一００頁所蓋之原審收發室收狀戳記），業已
    逾越法定上訴期間，揆諸上開說明，其上訴顯非合法，應予駁回。
據上論斷，應依刑事訴訟法第三百六十八條、第三百六十九條第一項前段、第三百六
十四條、第二百九十九條第一項前段，毒品危害防制條例第四條第一項、第十八條第
一項前段、第十九條第一項，修正前懲治走私條例第二條第一項、第三條第一項、第
三項、第十一條、證人保護法第十四條第一項，刑法第二條第一項但書、第十一條前
段、第二十八條、第五十五條、第五十六條、第五十九條、第三十七條第一項、第二
項、第九十五條，判決如主文。
本案經檢察官蔡薰慧到庭執行職務
中    華    民    國      九十二      年      二      月    二十七      日
                            臺灣高等法院刑事第四庭
                                審判長法  官  蔡  永  昌
                                      法  官  徐  昌  錦
                                      法  官  陳  榮  和
右正本證明與原本無異。
如不服本判決應於收受送達後十日內向本院提出上訴書狀，其未敘述上訴之理由者並
得於提起上訴後十日內向本院補提理由書（均須按他造當事人之人數附繕本）。
                                      書記官  劉  麗  芬
中    華    民    國      九十二      年      三      月      三        日
附表一（扣案毒品）
(一)扣案標示丙○○者之海洛因貳大包（驗餘淨重合計壹仟肆佰零捌點參玖公克）。
(二)扣案標示甲○○者之海洛因壹大包（驗餘淨重七百零參點壹參公克）。
(三)扣案標示丁○○者之海洛因肆小包（驗餘淨重合計陸拾陸點零肆公克）。
(四)未扣案之海洛因壹包（重約陸百參拾公克）。
附表二（扣案物品）
(一)止血繃帶肆條。
(二)Ａ附表一編號(一)之海洛因貳大包外包裝（重肆玖點捌肆公克）、
  Ｂ附表一編號(二)之海洛因壹大包外包裝（重參壹點肆公克）、
  Ｃ附表一編號(三)之海洛因肆小包外包裝（重貳點陸伍公克）。
附錄本案論罪科刑法條全文
毒品危害防制條例第四條第一項、第五項
製造、運輸、販賣第一級毒品者，處死刑或無期徒刑；處無期徒刑者，得併科新臺幣
一千萬元以下罰金。
前四項之未遂犯罰之。
懲治走私條例第二條第一項、第三條第一項、第三項（九十一年六月二十六日修正前
）
懲治走私條例第二條第一項
私運管制物品進口、出口逾公告數額者，處七年以下有期徒刑，得併科新台幣二十萬
元以下罰。
懲治走私條例第三條第一項、第三項
運送、銷售或藏匿前條第一項之走私物品者，處五年以下有期徒刑、拘役或科或併科
新臺幣九萬元以下罰金。
第一項之未遂犯罰之。


司法院資訊處製作；財團法人民間司法改革基金會備份。
